【裁判字號】    99,審易,510
【裁判日期】    990430
【裁判案由】    毒品危害防制條例
【裁判全文】
臺灣士林地方法院刑事判決             99年度審易字第510號
公  訴  人  臺灣士林地方法院檢察署檢察官
被      告  甲○○
上列被告因違反毒品危害防制條例案件，經檢察官提起公訴（99
年度毒偵字第306 號），被告於本院準備程序中就被訴事實為有
罪之陳述，經本院裁定改依簡式程序審理，並判決如下：
    主  文
甲○○施用第二級毒品，累犯，處有期徒刑柒月。
    事  實
一、甲○○前因施用第二級毒品案件，經本院以93年度毒聲字第
    438 號裁定送觀察、勒戒後，認無繼續施用毒品之傾向，於
    民國94年3 月15日執行完畢釋放出所，並經臺灣士林地方法
    院檢察署檢察官以93年度毒偵字第1128號為不起訴處分確定
    。復於96年間，因3 次施用第二級毒品案件，經本院先後以
    96年度士簡字第556 號、96年度簡字第941 號、第939 號判
    決各處有期徒刑4 月、5 月、6 月確定，嗣經本院以97年度
    聲減字第161 號裁定減刑並定應執行有期徒刑1 年確定，於
    98年4 月14日縮刑期滿執行完畢。詎甲○○仍未悛悔，於前
    案觀察、勒戒執行完畢釋放後5 年內，復基於施用第二級毒
    品甲基安非他命之犯意，於99年1 月29日晚間某時許，在友
    人黃信德（所涉施用毒品部分由檢察官另案偵辦）位於臺北
    縣汐止市○○○路310 巷1 弄2 號住處內，以將甲基安非他
    命置於玻璃球吸食器內燒烤產生煙霧後吸煙之方式，施用甲
    基安非他命1 次。嗣於翌日凌晨2 時0 分，在臺北市○○區
    ○○路1 段277 巷內，因形跡可疑為警盤查，員警當場在甲
    ○○同行友人黃信德處查獲毒品及吸食器等物，乃徵得甲○
    ○同意後採集其尿液送驗，因鑑驗結果呈安非他命、甲基安
    非他命陽性反應，始偵悉上情。
二、案經臺北市政府警察局南港分局報告臺灣士林地方法院檢察
    署檢察官偵查起訴，並經本院改依簡式程序審理。
    理  由
一、上揭犯罪事實，業據被告甲○○於警詢、偵查中、本院準備
    程序及審理時迭承不諱（參見偵卷第23頁、第145 頁，本院
    卷第17頁、第19頁），又被告為警查獲後在警局所排尿液，
    經送台灣尖端先進生技醫藥股份有限公司以酵素免疫分析法
    初驗後，再以氣相層析質譜儀法複驗，證實該尿液呈安非他
    命、甲基安非他命陽性反應，有該公司於99年2 月10日出具
    之尿液檢體編號029232號濫用藥物檢驗報告、濫用藥物尿液
    檢驗檢體監管紀錄表影本、臺北市政府警察局偵辦毒品案件
    尿液檢體委驗單影本各1 紙在卷可稽（附於偵卷第168 頁、
    第173 頁、第178 頁）。綜上，足認被告自白與事實相符，
    可以採信，本案事證至為明確，被告犯行堪予認定。又被告
    前因施用毒品案件，經法院裁定送觀察、勒戒後，認無繼續
    施用毒品之傾向，於94年3 月15日執行完畢釋放出所，並經
    臺灣士林地方法院檢察署檢察官以93年度毒偵字第1128號為
    不起訴處分確定乙情，有臺灣高等法院被告前案紀錄表在卷
    可考，應甚明確，是被告於上開觀察、勒戒執行完畢釋放後
    5 年內，再犯本案施用毒品之犯行，公訴人提起公訴，於法
    並無不合，本院自應依法論科。
二、按甲基安非他命為毒品危害防制條例第2 條第2 項第2 款所
    稱之第二級毒品。核被告甲○○所為，係犯毒品危害防制條
    例第10條第2 項之施用第二級毒品罪，其持有第二級毒品甲
    基安非他命進而施用，持有毒品之行為為施用毒品之當然手
    段，不另論以持有毒品罪（最高法院74年度台上字第3404號
    判例意旨參照）。又被告有如犯罪事實欄所載前案科刑及執
    行情形，有臺灣高等法院被告前案紀錄表在卷可稽，其於有
    期徒刑執行完畢後5 年內，故意再犯本案有期徒刑以上之罪
    ，為累犯，應依刑法第47條第1 項之規定加重其刑。爰審酌
    被告曾因施用毒品犯行而送觀察、勒戒，仍不知悛悔，復再
    施用第二級毒品，顯見其無戒絕之決心，惟念其施用毒品乃
    戕害自己身心健康，尚未危及他人，且本次施用毒品犯行僅
    1 次，犯後於偵審程序一貫坦承犯行，態度尚稱良好，並其
    犯罪之動機、目的、智識程度及參酌公訴人之求刑（即有期
    徒刑7 月）等一切情狀，量處如主文所示之刑，以示懲儆。
三、至員警於前揭查獲時、地扣得之行動電話1 具，業於偵查中
    經檢察官諭知為被告與案外人黃信德、邱文通、郭品顯、蘇
    軒弘等人涉嫌販賣毒品之工具而予以扣押（參見偵卷第154
    頁），客觀上亦與本案論罪科刑之被告施用甲基安非他命犯
    行無關，復據被告與本院審理時陳明非其所有之物，爰不予
    宣告沒收，附此敘明。
據上論斷，應依刑事訴訟法第273 條之1 第1 項、第299 條第1
項前段，毒品危害防制條例第10條第2 項，刑法第11條前段、第
47條第1 項，判決如主文。
本案經檢察官彭康凡到庭執行職務。
中    華    民    國    99    年    4     月    30    日
                   刑事第一庭法  官  吳祚丞
以上正本證明與原本無異。
如不服本判決應於收受判決後10日內向本院提出上訴書狀，並應
敘述具體理由；其未敘述上訴理由者，應於上訴期間屆滿後20日
內向本院補提理由書（均須按他造當事人之人數附繕本）「切勿
逕送上級法院」。
                             書記官  丁梅芬
中    華    民    國    99    年    4     月    30    日
附錄論罪科刑法條：
毒品危害防制條例第10條第2 項
施用第二級毒品者，處 3 年以下有期徒刑。

司法院資訊處製作；財團法人民間司法改革基金會備份。
